【裁判字號】    97,交聲,1982
【裁判日期】    980409
【裁判案由】    違反道路交通管理處罰條例聲明異議
【裁判全文】
臺灣桃園地方法院交通事件裁定        97年度交聲字第1982號
原處分機關  交通部公路總局新竹區監理所
異  議  人
即受處分人  甲○○
上列異議人即受處分人因違反道路交通管理處罰條例案件，對於
交通部公路總局新竹區監理所中華民國97年12月14日所為之處分
（原處分案號：桃監裁罰字第裁52-D00000000號）聲明異議，本
院裁定如下：
    主  文
異議駁回。
    理  由
一、按汽車駕駛人，駕駛汽車不遵守道路交通標線之指示者，處
    新臺幣（下同）900 元以上1,800 元以下罰鍰，道路交通管
    理處罰條例第60條第2 項第3 款定有明文。又違反上開規定
    ，逾越應到案期限60日以上逕行裁決處罰者，處1,800 元罰
    鍰，違反道路交通管理事件統一裁罰基準表亦有明文規定。
二、本件原處分機關交通部公路總局新竹區監理所係以：異議人
    即受處分人（下稱異議人）甲○○於民國96年4 月20日晚上
    10時37分許，駕駛車牌號碼6056-DZ 號自用小客車（下稱系
    爭自小客車），行經桃園縣大園鄉○○路即台4 線3.5 公里
    處時，於該路口交通號誌紅燈亮起後通過停止線，為桃園縣
    政府警察局交通隊在該處所設置之微電腦闖紅燈及自動測速
    照相系統設備拍攝採證，繼經上開單位員警林小菁認證後，
    即以異議人不遵守道路交通標線之指示為由，依違反道路交
    通管理處罰條例第60條第2 項第3 款之規定掣單逕行舉發。
    嗣因異議人未於舉發違反道路交通管理事件通知單上所載之
    應到案日期前到案且逾越60日以上，原處分機關乃依上開條
    文、違反道路交通管理事件統一裁罰基準及處理細則第43條
    、第44條及第67條等規定，於97年12月14日以桃監裁罰字第
    裁52-D00000000號違反道路交通管理事件裁決書裁處異議人
    罰鍰1,800 元在案。
三、聲明異議意旨略以：異議人於前揭時、地駕駛系爭自小客車
    距離路口停止線約4 、5 公尺處時，看到號誌為黃燈，異議
    人即欲趁黃燈通過路口，但於即將通過停止線時，看到號誌
    已轉為紅燈，故異議人即踩煞車，惟系爭自小客車之車頭仍
    超過路口停止線；又異議人亦懷疑本件照相儀器可能有問題
    ；另上開路口有許多車輛於停等紅燈時車身均跨過停止線，
    但員警均未加以取締，顯見本件係選擇性執法，爰依法聲明
    異議，請求撤銷原處分云云。
四、經查：
    (一)異議人於上揭時間駕駛系爭自小客車，行經桃園縣大園鄉
      ○○路即台4 線3.5 公里處時，確於該路口交通號誌紅燈
      亮起後通過停止線，而有不遵守道路交通標線指示之違規
      事實乙情，業據證人即本件舉發員警林小菁於本院調查時
      結證明確（參見本院卷第21、22頁），並有舉發照片2 幀
      附卷可稽（參見本院卷第25頁），參以異議人於本院調查
      時亦自承：系爭自小客車於停等紅燈時，車身確已跨過停
      止線等語（參見本院卷第20頁），均足見上開違規情節確
      堪認定屬實。
    (二)至異議人雖以前揭情詞置辯。惟查，異議人於前揭時、地
      駕駛系爭自小客車，係在路口交通號誌已轉為紅燈後約經
      過35.9秒時，始通過路口停止線乙情，業據證人林小菁於
      本院調查時結證稱：本件交通違規是由所舉發，伊舉發之
      理由係因異議人駕車於紅燈亮起後通過停止線；舉發照片
      中「2237、20-04-07」係代表異議人上開違規之時間是在
      2007年4 月20日晚上10時37分，「1Y30」代表第1 車道之
      黃燈秒數為3 秒，「R359」及「R367」則分別代表異議人
      係在紅燈亮起35.9秒後通過停止線壓到感應線圈，照相儀
      器即拍下第1 張照片，嗣後照相儀器並在紅燈亮起36.7秒
      時，拍下第2 張照片等語綦詳（參見本院卷第21、22頁）
      ，並有前揭舉發照片2 幀附卷可據，已足見異議人辯稱其
      係欲趁黃燈通過路口，但於即將通過停止線時突看到號誌
      已轉為紅燈始踩煞車，致系爭自小客車之車頭超過路口停
      止線云云，顯與本件經科學儀器拍攝之舉發照片所顯示之
      客觀情形不符，已難逕予採信為真。又本件所使用之微電
      腦闖紅燈及自動測速照相系統設備，係經荷蘭原廠檢驗確
      認無瑕疵後始包裝運送出口，且舉發單位平日均有定期保
      養維修乙節，有上開照相系統設備之出廠證明、我國駐外
      機構證明暨進口報單1 份（參見本院卷第44至55頁）及桃
      園縣政府警察局交通隊路口照相設備儀器巡檢紀錄表1 份
      （自96年4 月2 日至同年5 月31日，參見本院卷第26至43
      頁）附卷可據，足見本件所使用之照相系統設備，其準確
      度及正確性尚無疑慮，是異議人空言率稱懷疑照相設備有
      問題云云，亦顯然無據，要非可採。末縱如異議人所述，
      上開舉發地點亦有其他車輛停等紅燈時車身跨過停止線而
      未經警舉發之情形，然此僅係執法機關有無懈怠而未能積
      極取締之問題，雖此舉或致民眾誤以此舉為合法而有積非
      成是之情形，然此情尚不能使原為違規之行為，因執法單
      位之未積極取締而使之成為合法，亦即異議人所指上開情
      形縱認屬實，仍不能解免異議人本件交通違規之責。
五、綜上所述，異議人確有於前揭時、地不遵守道路交通標線指
    示之交通違規行為，甚為明確，堪予認定。從而，原處分機
    關依前揭道路交通管理處罰條例第60條第2 項第3 款、違反
    道路交通管理事件統一裁罰基準及處理細則第43條、第44條
    、第67條暨違反道路交通管理事件統一裁罰標準表之規定，
    裁處異議人罰鍰1,800 元，其認事用法均核無違誤。是異議
    人之異議為無理由，應予駁回。
六、據上論斷，應依道路交通案件處理辦法第19條，裁定如主文
    。
中    華    民    國    98    年    4    月      9    日
                  交通法庭      法  官  陳振嘉
以上正本證明與原本無異。
如不服本裁定，應於裁定送達後5 日內，以書狀敘述理由（須附
繕本），向本院提出抗告。
                                書記官  李佳穎
中    華    民    國    98    年    4     月    10    日


司法院資訊處製作；財團法人民間司法改革基金會備份。
